臺灣臺北地方法院刑事判決　　　　　　　 94年度易字第323號
公　訴　人　臺灣臺北地方法院檢察署檢察官
被　　　告　甲○○原名：許.
上列被告因毒品危害防制條例案件，經檢察官提起公訴（94年度
毒偵字第287號）及移送併辦（94年度毒偵字第608號、第824號
），因被告於準備程序進行中就被訴事實為有罪之陳述，經本院
合議庭裁定由受命法官獨任進行簡式審判程序，本院判決如下：
    主      文
甲○○連續施用第二級毒品，累犯，處有期徒刑玖月。
扣案如附表編號二所示之第二級毒品安非他命均沒收銷燬之；如
附表編號一、二所示之玻璃球吸食器壹組、玻璃球貳個均沒收。
    事      實
一、甲○○前於民國92年間因施用毒品案件，經送觀察、勒戒後
    ，認無繼續施用毒品之傾向，於92年12月17日執行完畢釋放
    ，經臺灣板橋地方法院檢察署檢察官於92年12月22日以92年
    度毒偵字第3456號為不起訴處分確定；復因違反電信法案件
    ，經法院判處有期徒刑3月確定，於93年7月13日執行完畢。
    詎猶未戒除惡習，復基於施用第二級毒品安非他命之概括犯
    意，自93年10月1 日為警採尿時起回溯96小時內某時起，迄
    至94年1 月27日為警採尿時起回溯96小時內某時止，在臺北
    市○○區○○路2段24號2樓之住處及興隆路4段8巷1弄1號1
    樓之租屋處等地，以玻璃球燒烤之方式，連續施用安非他命
    多次。嗣分別於如附表所示之時間、地點為警查獲，並扣得
    其所有如附表所示之安非他命及供施用安非他命所用之玻璃
    球吸食器等物，始知悉上情。
二、案經臺北市政府警察局文山第一分局及信義分局移送臺灣臺
    北地方法院檢察署檢察官偵查起訴及移送併辦。
    理      由
一、訊據被告甲○○對於上揭犯罪事實均坦承不諱，且被告歷次
    警詢後所採之尿液，均呈安非他命陽性之反應，亦有臺灣尖
    端先進生技醫藥股份有限公司93年10月13日、同年12月15日
    、94年2月5日濫用藥物檢驗報告書在卷可稽（詳臺灣臺北地
    方法院檢察署94年度毒偵字第287號第2頁、93年度核退字第
    7334號第10頁、94年度毒偵字第824號第8頁）。而如附表編
    號2所扣案之毒品，經送臺北市政府警察局鑑定結果，確含
    第二級毒品安非他命成分，亦有該局94年3月4日北市鑑毒字
    第550號鑑驗通知書（詳臺灣臺北地方法院檢察署93年度核
    退字第7334號第14頁）在卷可憑。此外，並有如附表所示之
    玻璃球吸食器扣案可資佐證，被告確有施用第二級安非他命
    之犯行，堪以認定。末查，被告前於92年間因施用毒品案件
    ，經送觀察、勒戒後，認無繼續施用毒品之傾向，於92年12
    月17日執行完畢釋放，經臺灣板橋地方法院檢察署檢察官於
    92年12月22日以92年度毒偵字第3456號為不起訴處分確定，
    復有臺灣高等法院被告全國前案紀錄表、臺灣高等法院檢察
    署刑案紀錄簡覆表各一紙在卷可查。是本件事證明確，被告
    犯行堪以認定，應予依法論科。
二、核被告施用安非他命所為，係犯毒品危害防制條例第10條第
    2 項之施用第二級毒品罪。其持有安非他命係供自己施用所
    用，應為高度之施用毒品犯行所吸收，不另論罪。而被告先
    後多次施用安非他命之犯行，時間緊接，所犯係構成要件相
    同之罪名，參以毒品具有成癮性，戒治不易，被告顯係基於
    概括犯意反覆為之，應依連續犯規定論以一罪，並加重其刑
    。又被告前有如事實欄所載之前科，此有臺灣高等法院被告
    全國前案紀錄表1份在卷供參，則被告於5年內再犯本件有期
    徒刑以上之罪，為累犯，依法遞加重其刑。爰審酌被告前經
    不起訴處分後，猶未戒除施用毒品之惡習，且數次於查獲經
    交保後，仍繼續施用毒品，其抗拒毒品之意志力顯然薄弱，
    惟念及被告施用毒品僅戕害個人之身體、健康，且犯罪後尚
    能坦承犯行，尚稱有悔意之態度等一切情狀，量處如主文所
    示之刑。扣案如附表編號2 所示之安非他命係屬查獲之毒品
    ，應依毒品危害防制條例第18條第1 項前段沒收銷燬之；至
    扣案如附表編號1、2所示之玻璃球吸食器1組及玻璃球2個，
    並非專供施用毒品之物，惟係供被告施用安非他命所用之物
    ，且為其所有，業據被告供承在卷，應依刑法第38條第1 項
    第2款宣告沒收之。
據上論斷，應依刑事訴訟法第273條之1第1項、第299條第1項前
段，毒品危害防制條例第10條第2項、第18條第1項前段，刑法第
11 條、第56條、第47條、第38條第1項第2款，判決如主文。
本案經檢察官蕭斌志到庭執行職務。
中　　華　　民　　國　　94　　年　　8 　　月　　26　　日
　　　　　　　　　    刑事第七庭    法　官　林孟皇
以上正本證明與原本無異。
如不服本判決，應於送達後10日內向本院提出上訴狀。
                                  　書記官　宋德華
中　　華　　民　　國　　94　　年　　8 　　月　　26　　日
附錄本案論罪科刑法條全文：
毒品危害防制條例第10條
施用第一級毒品者，處六月以上五年以下有期徒刑。
施用第二級毒品者，處三年以下有期徒刑。
附表：
┌──┬─────┬─────┬─────┬─────┐
│編號│ 查獲時間 │ 查獲地點 │ 查獲毒品 │  備   註 │
│    │          │          │ 及器具   │（起訴或併│
│    │          │          │          │  辦案號）│
├──┼─────┼─────┼─────┼─────┤
│    │93年10月1 │臺北市文山│玻璃球吸食│94年毒偵字│
│ 1  │日下午4時 │區○○路4 │器1組     │第287號起 │
│    │0分許     │段8巷1弄1 │          │訴        │
│    │          │號1樓     │          │          │
├──┼─────┼─────┼─────┼─────┤
│    │93年12月3 │臺北市文山│安非他命3 │94年毒偵字│
│    │日上午7時 │區○○路2 │包（毛重2.│第824號移 │
│ 2  │0分許     │段24號2樓 │10公克，驗│送併辦    │
│    │          │自宅房間內│餘淨重1.59│          │
│    │          │          │公克）、吸│          │
│    │          │          │食用燈泡2 │          │
│    │          │          │個        │          │
├──┼─────┼─────┼─────┼─────┤
│    │94年1月27 │臺北市文山│    無    │94年毒偵字│
│    │日下午4時 │區○○路2 │          │第608號移 │
│ 3  │30分許    │段24號2樓 │          │送併辦    │
│    │          │自宅房間內│          │          │
└──┴─────┴─────┴─────┴─────┘
